臺灣臺北地方法院刑事判決
110年度審訴字第1440號
公  訴  人  臺灣臺北地方檢察署檢察官
被      告  黃昱翔


上列被告因詐欺案件，經檢察官提起公訴（110年度偵字第15559
號），本院判決如下：
    主  文
本件公訴不受理。
    理  由
一、公訴意旨如附件起訴書所載。
二、按已經提起公訴或自訴之案件，在同一法院重行起訴者，應
    諭知不受理之判決，並得不經言詞辯論為之，刑事訴訟法第
    303條第2款、第307條定有明文。
三、被告黃昱翔加入潘德涵、LINE暱稱「李文」所屬之詐欺集團
    ，由「李文」向告訴人陳凱婷施用詐術，致告訴人陷於錯誤
    ，匯款新臺幣（下同）93萬元至被告上海商業銀行帳號000-
    00000000000000號帳戶，再由被告提領100萬元、16萬8,000
    元交予潘德涵之犯罪事實，業經臺灣臺北地方檢察署檢察官
    於民國110年8月16日以110年度偵字第8273號提起公訴，並
    於110年8月31日繫屬於本院，經本院以110年度審訴字第130
    0號案件審理中等情，有該案起訴書及臺灣高等法院被告前
    案紀錄表各1份在卷可憑。經與本案起訴書所載之犯罪事實
    比對，就被告、犯罪時間、告訴人、犯罪手法及被害金額均
    完全相同，顯為事實上同一案件，檢察官再就此同一案件提
    起公訴，於110年9月17日繫屬於本院（見本院卷第5頁收文
    戳），顯為就已經起訴之案件，在同一法院重行起訴，依照
    上開說明，於法即有未合，爰不經言詞辯論，逕為諭知不受
    理之判決。
據上論斷，應依刑事訴訟法第303條第2款、第307條，判決如主
文。
本案經檢察官顏伯融提起公訴。
中　　華　　民　　國　　110 　年　　10　　月　　29　　日
　　　　　　　 刑事第二十二庭   審判長法　官  莊書雯
　　　　　　　　　                    法  官  葉詩佳
　　　　　　　　　                    法  官　余欣璇
上正本證明與原本無異。 
如不服本判決應於收受送達後20日內向本院提出上訴書狀，並應
敘述具體理由；其未敘述上訴理由者，應於上訴期間屆滿後20日
內向本院補提理由書（均須按他造當事人之人數附繕本）「切勿
逕送上級法院」。告訴人或被害人如對於本判決不服者，應具備
理由請求檢察官上訴，其上訴期間之計算係以檢察官收受判決正
本之日期為準。因疫情而遲誤不變期間，得向法院聲請回復原狀
。
                                      書記官  朱俶伶
中　　華　　民　　國　　110 　年　　10　　月　　29　　日
附件
臺灣臺北地方檢察署檢察官起訴書
                                    110年度偵字第15559號
　　被　　　告　黃昱翔　男　28歲（民國00年0月00日生）
　　　　　　　　　　　　住新北市○○區○○路00巷0號4樓
　　　　　　　　　　　　國民身分證統一編號：Z000000000號
上列被告因詐欺案件，業經偵查終結，認應提起公訴，茲將犯罪
事實及證據並所犯法條分敘如下：
　　　　犯罪事實
一、黃昱翔於民國109年1月間結識綽號「牛奶」之潘德涵（另案
    偵辦中），其等與微信帳號暱稱及真實姓名年籍均不詳之數
    人，共同意圖為自己不法之所有，基於詐欺取財之犯意聯絡
    ，由該詐騙集團成員於109年6月17日假冒名為「李文」透過
    網路認識陳凱婷，佯稱其為香港匯豐銀行之的小主管，因為
    剛開完高層會議，有投資原始股之機會，3天為限，其可擔
    保云云，致陳凱婷誤信為真，遂於109月7月9日11時24分許
    ，依詐騙集團成員之指示轉帳匯款新臺幣（下同）93萬元至
    黃昱翔所申辦之上海商業銀行帳號000-00000000000000號帳
    戶。嗣詐騙集團成員即透過潘德涵指示黃昱翔前往領款，黃
    昱翔遂於109年7月9日12時36分許在上海商業銀行新店分行
    臨櫃提領100萬元後，前往臺北市○○區○○○路0段000巷00號全
    家超商附近將款項交付予負責收水之潘德涵，再於同日15時
    18分許在上海商業銀行文山分行臨櫃提領16萬8000元後，前
    往臺北市新店區北新路3段與順安街附近之娃娃機店內，將
    款項交付予負責收水之潘德涵。嗣陳凱婷發覺被騙而報警處
    理，循線查悉上情。
二、案經陳凱婷訴由桃園市政府警察局桃園分局報告臺灣新北地
    方檢察署呈請臺灣高等檢察署檢察長令轉本署偵辦。
　　　　證據並所犯法條
一、證據清單與待證事項
編號 證  據  名  稱 待  證  事  實 1 被告黃昱翔於警詢時及偵查中之供述  證明被告與「牛奶」潘德涵認識1年多，彼此間有金錢往來關係，其係受潘德涵指示提領贓款，並將提領之100萬元、16萬8000元交付潘德涵。 2 告訴人陳凱婷於警詢時之指訴、「獲利投資單」及「投資申請書」、匯款申請書回條聯、受理詐騙帳戶通報警示簡便格式表 證明告訴人於上揭時間遭被告所屬詐騙集團成員詐騙後匯款至上開帳戶之事實。 3 上海商業銀行帳號000-00000000000000號帳戶存摺交易明細、活期存款往來明細 證明告訴人遭騙匯款及被告取款之金額。 4 臺灣彰化地方檢察署109年度偵字第1290號不起訴處分書 證明被告與潘德涵前有財物糾紛。而本件被告既對潘德涵有金錢債權，卻又受潘德涵指示由自己帳戶提領來路不明之款項達100萬元、16萬8000元交付潘德涵，尚難諉為不知為詐欺贓款，足徵被告與潘德涵等有共同不法所有之意圖與詐欺取財之犯意聯絡 
二、核被告所為，係犯刑法第339條之4第1項第2款之三人以上共
    同詐欺取財罪嫌。又其與所屬詐欺集團成員間，具有犯意聯
    絡及行為分擔，請論以共同正犯。
三、依刑事訴訟法第251條第1項提起公訴。
中　　華　　民　　國　 110　　年　　8 　　月　　18　　日
                          檢  察  官  顏伯融
本件正本證明與原本無異  
中　　華　　民　　國　 110　　年　　9　  月　  3  日 
                           書  記  官    林憶婷  
中華民國刑法第339條之4
犯第 339 條詐欺罪而有下列情形之一者，處 1 年以上 7 年以
下有期徒刑，得併科 1 百萬元以下罰金：
一、冒用政府機關或公務員名義犯之。
二、三人以上共同犯之。
三、以廣播電視、電子通訊、網際網路或其他媒體等傳播工具，
    對公眾散布而犯之。
前項之未遂犯罰之。